【裁判字號】    97,交聲,539
【裁判日期】    970411
【裁判案由】    聲明異議
【裁判全文】
臺灣臺中地方法院交通事件裁定
原處分機關  交通部公路總局臺中區監理所臺中市監理站
異  議  人
即受處分人  甲○○
上列受處分人因違反道路交通管理處罰條例案件，對於交通部公
路總局臺中區監理所臺中市監理站：(1)民國95年6月8日所為之裁
決（裁監稽違字第裁61－AAK801140號裁決書，97年度交聲字第
539號）；(2)97年1月28日所為之裁決（裁監稽違字第裁61－ACV3
87536號裁決書，97年度交聲字第540號）；(3)97年1月28日所為
之裁決（裁監稽違字第裁61－ACV110118號裁決書，97年度交聲
字第541號）；(4)97年1月28日所為之裁決（裁監稽違字第裁61－
A9J401684號裁決書，97年度交聲字第542號）；(5)97年1月28日
所為之裁決（裁監稽違字第裁61－GC0000000號裁決書，97年度
交聲字第543號），聲明異議，本院裁定如下：
    主    文
異議均駁回。
    理    由
壹、（裁監稽違字第裁61－AAK801140號裁決書，97年度交聲字
    第539號）部分：
一、原處分機關略以：異議人即受處分人甲○○名下MW3─057號
    重型機車，於民國95年1月18日18時32分許，在台北市○○
    ○路與基隆路口處因「機車不依規定兩段式左轉」之違規，
    經台北市警察局中正二分局交通分隊依違反道路交通管理處
    罰條例第48條第1項第2款當場以掌電攔停舉發，處分機關於
    95年6月8日以裁監稽違字第裁61－AAK801140號裁決書，裁
    處罰鍰新臺幣（下同）1800元，並記違規點數1點，逾期則
    依裁決書處罰主文規定裁處等語。
二、本件異議人即受處分人甲○○略以：其母於95年6月12日確
    有轉交予伊，但當時每件已變成最高罰額1800元，非伊能力
    所及，故只好聽天由命，伊打工過日子，所以屢因騎車打工
    誤犯交通規則，罰款對伊一個窮學生來講最好是等到畢業再
    後經濟較寬鬆再繳，沒想到會變成1800元，更無法繳納，伊
    以為能等到畢業再一併繳清，沒想到事隔幾年後，突然每件
    都已漲到1800元，伊陳明並提出異議，因全部最高額罰款皆
    未合法送達，盼能回復為原來最低額罰款，爰依此聲明異議
    云云。
三、按「按汽車駕駛人轉彎時，有下列情形之一者，處新臺幣六
    百元以上一千八百元以下罰鍰：二、不依標誌、標線、號誌
    指示」道路交通管理處罰條例第48條第1項第2款定有明文。
四、經查：
    按道路交通管理處罰條例第87條第1項規定：受處分人不服
    第8條主管機關所為之處罰，得於接到裁決書之翌日起20日
    內，向管轄地方法院聲明異議。經查：本件原處分機關開掣
    裁監稽違字第裁61－AAK801140號裁決書，於95年6月12日送
    達，由受處分人母親劉信貞女士代為收受，有交通部公路總
    局臺中區監理所送達證書一紙在卷可證（本院卷第15頁），
    受處分人遲於97年2月3日始提出聲明異議狀於交通部公路總
    局臺中區監理所臺中市監理站向法院聲明異議，有其聲明異
    議狀乙份及寄送郵件上之日期郵戳存卷可按（本院卷第5-1
    頁），顯已逾20日期間，其異議不適法，應予駁回。
五、據上論斷，應依道路交通管理處罰條例第87條第2項，道路
    交通案件處理辦法第18條規定，裁定如主文。
貳、（裁監稽違字第裁61－ACV387536號裁決書，97年度交聲字
    第540號）部分：
一、原處分機關略以：異議人即受處分人甲○○名下MW3─057號
    重型機車，於民國93年11月18日16時48分許，在台北市○○
    路處因「機車未依規定兩段式左轉」之違規，經台北市○○
    ○○○路派出所員警依違反道路交通管理處罰條例第48條第
    1項第2款當場攔停舉發，處分機關於97年1月28日以裁監稽
    違字第裁61－ACV387536號裁決書，裁處罰鍰新臺幣（下同
    ）1800元，並記違規點數1點，逾期則依裁決書處罰主文規
    定裁處等語。
二、本件異議人即受處分人甲○○略以：伊打工過日子，所以屢
    因騎車打工誤犯交通規則，罰款對伊一個窮學生來講最好是
    等到畢業再後經濟較寬鬆再繳，沒想到會變成1800元，更無
    法繳納，伊以為能等到畢業再一併繳清，沒想到事隔幾年後
    ，突然每件都已漲到1800元，伊陳明並提出異議，因全部最
    高額罰款皆未合法送達，盼能回復為原來最低額罰款，爰依
    此聲明異議云云。
三、按「按汽車駕駛人轉彎時，有下列情形之一者，處新臺幣六
    百元以上一千八百元以下罰鍰：二、不依標誌、標線、號誌
    指示」道路交通管理處罰條例第48條第1項第2款定有明文。
四、經查：
  (一)受處分人名下903─BCM號重型機車於93年11月18日16時48分
    許，在台北市○○路處因「機車未依規定兩段式左轉」違規
    ，經台北市○○○○○路派出所員警以其違反道路交通管理
    處罰條例第48條第1項第2款之規定而當場攔停舉發，受處分
    人當場收受等事實，除為受處分人所不爭執外，並有該件舉
    發違反道路交通管理事件通知單影本一紙在卷可稽，是受處
    分人已受有合法之通知，合先敘明。
  (二)受處分人辯稱上開最高額罰款並未合法送達，且以為能等到
    畢業再後經濟較寬鬆再一併繳清云云，惟本件交通違規，受
    處分人已受有合法之通知，並經處分機關重新開立裁決書送
    達受處分人收受，此有交通部公路總局臺中區監理所臺中市
    監理站送達證書1份在卷可稽（卷第9頁），且按「受處罰人
    接獲違反道路交通管理事件通知單後，於十五天內得不經裁
    決，逕依第九十二條第三項之罰鍰基準規定，向指定之處所
    繳納結案」，道路交通管理處罰條例第九條第一項定有明文
    ，系爭機車使用人持有駕駛執照，其駕駛汽車本應遵守道路
    交通相關法律，自難因其不知法律，而為對其有利之認定，
    再者，ACV387536號舉發通知單之「應到案日期」欄亦載明
    93年11月23日前，是受處人所辯並不足採。
  (三)綜上所述，受處分人未於應到案日期內自動繳納罰鍰，復未
    於舉發通知單上所載應到案日期即93年11月23日前到案聽候
    裁決，則原處分機關按諸上開規定，逕行裁處罰鍰1800元，
    逾期則依裁決書之處罰主文規定處罰，即無違法不當可言。
    故本件異議為無理由，應予駁回。
五、據上論斷，應依道路交通管理處罰條例第87條第2項，道路
    交通案件處理辦法第19條規定，裁定如主文。
參、（裁監稽違字第裁61－ACV110118號裁決書，97年度交聲字
    第541號）部分：
一、原處分機關略以：異議人即受處分人甲○○名下MW3─057號
    重型機車，於民國93年6月19日15時45分許，在台北市○○
    ○路處因「行經巷道未依標線行駛」之違規，經台北市警察
    局萬華分局武昌街派出所員警依違反道路交通管理處罰條例
    第45條第1項第15款當場攔停舉發，處分機關於97年1月28日
    以裁監稽違字第裁61－ACV110118號裁決書，裁處罰鍰新臺
    幣（下同）1800元，並記違規點數1點，逾期則依裁決書處
    罰主文規定裁處等語。
二、本件異議人即受處分人甲○○略以：伊打工過日子，所以屢
    因騎車打工誤犯交通規則，罰款對伊一個窮學生來講最好是
    等到畢業再後經濟較寬鬆再繳，沒想到會變成1800元，更無
    法繳納，伊以為能等到畢業再一併繳清，沒想到事隔幾年後
    ，突然每件都已漲到1800元，伊陳明並提出異議，因全部最
    高額罰款皆未合法送達，盼能回復為原來最低額罰款，爰依
    此聲明異議云云。
三、按「汽車駕駛人，爭道行駛有下列情形之一者，處新臺幣六
    百元以上一千八百元以下罰鍰：十五、行經無號誌交叉路口
    及巷道不依規定或標誌、標線指示。」道路交通管理處罰條
    例第45條第1項第15款定有明文。
四、經查：
  (一)受處分人名下903─BCM號重型機車於93年6月19日15時45分
    許，在台北市○○○路處因「行經巷道未依標線行駛」違規
    ，經台北市警察局萬華分局武昌街派出所員警以其違反道路
    交通管理處罰條例第45條第1項第15款之規定而當場攔停舉
    發，受處分人當場收受等事實，除為受處分人所不爭執外，
    並有該件舉發違反道路交通管理事件通知單影本一紙在卷可
    稽，是受處分人已得有合法之通知，合先敘明。
  (二)受處分人辯稱上開最高額罰款並未合法送達，且以為能等到
    畢業再後經濟較寬鬆再一併繳清云云，惟本件交通違規，受
    處分人已受有合法之通知，並經處分機關重新開立裁決書送
    達受處分人收受，此有交通部公路總局臺中區監理所臺中市
    監理站送達證書1份在卷可稽（卷第9頁），且按「受處罰人
    接獲違反道路交通管理事件通知單後，於十五天內得不經裁
    決，逕依第九十二條第三項之罰鍰基準規定，向指定之處所
    繳納結案」，道路交通管理處罰條例第九條第一項定有明文
    ，系爭機車使用人持有駕駛執照，其駕駛汽車本應遵守道路
    交通相關法律，自難因其不知法律，而為對其有利之認定，
    再者，ACV110118號舉發通知單之「應到案日期」欄亦載明
    93年7月4日前，是受處人所辯並不足採。
  (三)綜上所述，受處分人未於應到案日期內自動繳納罰鍰，復未
    於舉發通知單上所載應到案日期即93年7月4日前到案聽候裁
    決，則原處分機關按諸上開規定，逕行裁處罰鍰1800元，逾
    期則依裁決書之處罰主文規定處罰，即無違法不當可言。故
    本件異議為無理由，應予駁回。
五、據上論斷，應依道路交通管理處罰條例第87條第2項，道路
    交通案件處理辦法第19條規定，裁定如主文。
肆、（裁監稽違字第裁61－A9J401684號裁決書，97年度交聲字
    第542號）部分：
一、原處分機關略以：異議人即受處分人甲○○名下MW3─057號
    重型機車，於民國92年10月22日17時34分許，在台北市○○
    ○路○段45號處因「機車行駛禁行車道」之違規，經台北市
    交通警察大隊員警依違反道路交通管理處罰條例第45條第1
    項第13款當場攔停舉發，處分機關於97年1月28日以裁監稽
    違字第裁61－A9J401684號裁決書，裁處罰鍰新臺幣（下同
    ）1800元，並記違規點數1點，逾期則依裁決書處罰主文規
    定裁處等語。
二、本件異議人即受處分人甲○○略以：伊打工過日子，所以屢
    因騎車打工誤犯交通規則，罰款對伊一個窮學生來講最好是
    等到畢業再後經濟較寬鬆再繳，沒想到會變成1800元，更無
    法繳納，伊以為能等到畢業再一併繳清，沒想到事隔幾年後
    ，突然每件都已漲到1800元，伊陳明並提出異議，因全部最
    高額罰款皆未合法送達，盼能回復為原來最低額罰款，爰依
    此聲明異議云云。
三、按「汽車駕駛人，爭道行駛有下列情形之一者，處新臺幣六
    百元以上一千八百元以下罰鍰：十三、機器腳踏車，不在規
    定車道行駛。」道路交通管理處罰條例第45條第1項第13款
    定有明文。
四、經查：
  (一)受處分人名下903─BCM號重型機車於92年10月22日17時34分
    許，在台北市○○○路○段45號處因「機車行駛禁行車道」
    違規，經台北市警察局交通警察大隊員警以其違反道路交通
    管理處罰條例第45條第1項第13款之規定而當場以當掌電攔
    停舉發，受處分人當場收受等事實，除為受處分人所不爭執
    外，並有該件舉發違反道路交通管理事件通知單影本一紙在
    卷可稽，是受處分人已得有合法之通知，合先敘明。
  (二)受處分人辯稱上開最高額罰款並未合法送達，且以為能等到
    畢業再後經濟較寬鬆再一併繳清云云，惟本件交通違規，受
    處分人已受有合法之通知，並經處分機關重新開立裁決書送
    達受處分人收受，此有交通部公路總局臺中區監理所臺中市
    監理站送達證書1份在卷可稽（卷第9頁），且按「受處罰人
    接獲違反道路交通管理事件通知單後，於十五天內得不經裁
    決，逕依第九十二條第三項之罰鍰基準規定，向指定之處所
    繳納結案」，道路交通管理處罰條例第九條第一項定有明文
    ，系爭機車使用人持有駕駛執照，其駕駛汽車本應遵守道路
    交通相關法律，自難因其不知法律，而為對其有利之認定，
    再者，A9J401684號舉發通知單之「應到案日期」欄亦載明
    92年11月6日前，是受處人所辯並不足採。
  (三)綜上所述，受處分人未於應到案日期內自動繳納罰鍰，復未
    於舉發通知單上所載應到案日期即92年11月6日前到案聽候
    裁決，則原處分機關按諸上開規定，逕行裁處罰鍰1800元，
    逾期則依裁決書之處罰主文規定處罰，即無違法不當可言。
    故本件異議為無理由，應予駁回。
五、據上論斷，應依道路交通管理處罰條例第87條第2項，道路
    交通案件處理辦法第19條規定，裁定如主文。
伍、（裁監稽違字第裁61－GC0000000號裁決書，97年度交聲字
    第543號）部分：
一、原處分機關略以：異議人即受處分人甲○○名下MW3─057號
    重型機車，於民國92年8月25日9時35分許，在台中市○○路
    處因「機車未依規定兩段式左轉」之違規，經台中市警察局
    交通警察隊第一分隊員警依違反道路交通管理處罰條例第48
    條第1項第2款當場攔停舉發，處分機關於97年1月28日以裁
    監稽違字第裁61－GC0000000號裁決書，裁處罰鍰新臺幣（
    下同）1800元，並記違規點數1點，逾期則依裁決書處罰主
    文規定裁處等語。
二、本件異議人即受處分人甲○○略以：伊打工過日子，所以屢
    因騎車打工誤犯交通規則，罰款對伊一個窮學生來講最好是
    等到畢業再後經濟較寬鬆再繳，沒想到會變成1800元，更無
    法繳納，伊以為能等到畢業再一併繳清，沒想到事隔幾年後
    ，突然每件都已漲到1800元，伊陳明並提出異議，因全部最
    高額罰款皆未合法送達，盼能回復為原來最低額罰款，爰依
    此聲明異議云云。
三、按「按汽車駕駛人轉彎時，有下列情形之一者，處新臺幣六
    百元以上一千八百元以下罰鍰：二、不依標誌、標線、號誌
    指示」道路交通管理處罰條例第48條第1項第2款定有明文。
四、經查：
  (一)受處分人名下903─BCM號重型機車於92年8月25日9時35分許
    ，在台中市○○路處因「機車未依規定兩段式左轉」違規，
    經台中市警察局交通警察隊第一分隊員警以其違反道路交通
    管理處罰條例第48條第1項第2款之規定而當場攔停舉發，受
    處分人當場收受等事實，除為受處分人所不爭執外，並有該
    件舉發違反道路交通管理事件通知單影本一紙在卷可稽，是
    受處分人已得有合法之通知，合先敘明。
  (二)受處分人辯稱上開最高額罰款並未合法送達，且以為能等到
    畢業再後經濟較寬鬆再一併繳清云云，惟本件交通違規，受
    處分人已受有合法之通知，並經處分機關重新開立裁決書送
    達受處分人收受，此有交通部公路總局臺中區監理所臺中市
    監理站送達證書1份在卷可稽（卷第9頁），且按「受處罰人
    接獲違反道路交通管理事件通知單後，於十五天內得不經裁
    決，逕依第九十二條第三項之罰鍰基準規定，向指定之處所
    繳納結案」，道路交通管理處罰條例第九條第一項定有明文
    ，系爭機車使用人持有駕駛執照，其駕駛汽車本應遵守道路
    交通相關法律，自難因其不知法律，而為對其有利之認定，
    再者，GC0000000號舉發通知單之「應到案日期」欄亦載明
    92年9月9日前，是受處人所辯並不足採。
  (三)綜上所述，受處分人未於應到案日期內自動繳納罰鍰，復未
    於舉發通知單上所載應到案日期即92年9月9日前到案聽候裁
    決，則原處分機關按諸上開規定，逕行裁處罰鍰1800元，逾
    期則依裁決書之處罰主文規定處罰，即無違法不當可言。故
    本件異議為無理由，應予駁回。
五、據上論斷，應依道路交通管理處罰條例第87條第2項，道路
    交通案件處理辦法第19條規定，裁定如主文。
中    華    民    國    97    年    4     月    11    日
                  交通法庭    法  官  洪堯讚
以上正本證明與原本無異。
如不服本裁定應於送達後五日內向本院提出抗告狀。
                              書記官  沈慧玲
中    華    民    國    97    年    4     月    11    日


司法院資訊處製作；財團法人民間司法改革基金會備份。
